臺灣桃園地方法院刑事裁定　　　　　　 100年度聲減字第39號
聲　請　人　臺灣桃園地方法院檢察署檢察官
受　刑　人　袁明韻
上列受刑人因施用化學合成麻醉藥品等案件，已經判決罪刑確定
，聲請人聲請減刑及定其應執行之刑（100 年度聲減字第38號）
，本院裁定如下：
    主  文
袁明韻所犯如附表編號2 、3 、4 所示之罪，所處如附表編號2
、3 、4 所示之刑，減刑如附表編號2 、3 、4 所示。附表編號
2 、3 、4 減得之刑，與附表編號1 所示已減得之有期徒刑壹年
陸月、附表編號5 所示不應減刑之罪所處之有期徒刑伍年陸月，
應執行有期徒刑陸年陸月。
    理  由
一、受刑人袁明韻於附表所列日期，分別犯如附表所示之罪，經
    判處如附表所示之刑，均經確定在案。其中：
  (一)於80年10月17日因無故離去職役罪，於81年5 月5 日經海軍
    總司令部以81年度監審字第1083號判決判處有期徒刑3 年，
    於刑之執行完畢或赦免後，令入勞動場所，強制工作3 年（
    嗣經國防部北部軍事法院以100 年聲減字第3 號裁定減為有
    期徒刑1 年6 月確定，即附表編號1 所示）。又因逃亡之81
    年間，因故買贓物、施用化學合成麻醉藥品、偽造署押、販
    賣化學合成麻醉藥品罪，為本院以81年度訴字第331 號判決
    判處分別處有期徒刑8 月、6 月、6 月（即附表編號2 、3
    、4 部分）、6 年，應執行有期徒刑7 年5 月。經上訴，販
    賣化學合成麻醉藥品罪，經臺灣高等法院以81年度上訴字第
    3932號判決判處有期徒刑5 年6 月，再上訴後，由最高法院
    以82年度臺上字第1535號判決駁回上訴確定（即附表編號5
    部分）。前述案件，於未經減刑之前，已經定應執行刑有期
    徒刑9 年，刑後強制工作3 年，嗣於84年10月3 日縮短刑期
    假釋出監，假釋期間交付保護管束（執行指揮書所載保護管
    束期滿日期為90年1 月27日）。
  (二)於前述假釋期間內，又於85年間，因違反肅清煙毒條例案件
    ，經臺灣士林地方法院以85年度訴字第1174號判決判處有期
    徒刑3 年4 月確定；復於同年間，因違反麻醉藥品管理條例
    案件，經臺灣士林地方法院以85年度易字第2833號判決判處
    有期徒刑7 月，上訴後，由臺灣高等法院以86年度上易字第
    6112號判決改處有期徒刑10月確定，前述二案件所處徒刑，
    嗣經臺灣高等法院以88年度聲字第575 號裁定應執行有期徒
    刑3 年8 月確定（刑期起算日期為87年1 月19日，指揮書執
    畢日期為90年9 月14日），前揭假釋且經撤銷後應執行殘刑
    5 年2 月27日（刑期起算日期90年9 月15日，指揮書執畢日
    期95年12月11日，矧按刑法施行法第7 條之1 第2 項規定：
    「因撤銷假釋執行殘餘刑期，其撤銷之原因事實發生在86
    年刑法第79條之1 修正施行前者，依修正前之刑法第79條之
    1 規定合併計算其殘餘刑期與他刑應執行之期間。但其原因
    事實行為終了或犯罪結果之發生在86年刑法第77條修正施行
    後者，不在此限。」，即撤銷假釋執行殘刑，其撤銷之原因
    事實發生在86年刑法第79條之1 修正施行前，依舊法規定，
    得合併計算刑期，及假釋規定仍適用舊法，此經最高法院著
    有94年度台抗字第161 號裁定意旨可供參照，易言之，倘依
    刑法第79條之1 第5 項規定者，將撤銷假釋執行殘刑的情形
    ，不列入同條合併計算執行期間之規定，則須先執行殘刑，
    再執行本刑，僅本刑部分得假釋，然倘係依修正前之刑法第
    79條之1 規定，則係合併計算其殘餘刑期與他刑應執行之期
    間，茲受刑人撤銷前揭假釋之原因事實發生在86年刑法第79
    條之1 修正施行前，據上說明，關於其前揭假釋最低應執行
    之期間的計算，乃依舊法規定而得合併計算其殘餘刑期與他
    刑應執行之期間，不須先執行殘刑完畢後，再執行本刑，因
    之，受刑人前揭假釋撤銷後之殘刑非於87年1 月19日入監執
    行時，即須先執行此部分殘刑完畢，而係自90年9 月15日起
    接續執行即可。又上開二案，嗣經臺灣高等法院以100 聲減
    17 號 裁定分別予以減刑有期徒刑1 年8 月、5 月，定應執
    行有期徒刑1 年10月）。
  (三)復於86年間，因偽造有價證券、偽造文書、違反槍砲彈藥刀
    械管制條例等案件，經臺灣板橋地方法院以86年度訴字第19
    22號判決判處有期徒刑4 年6 月、10月、1 年4 月，並定應
    執行有期徒刑6 年4 月，併科罰金10萬元，再經該院以96年
    度聲字第2764號裁定就前述偽造文書及違反槍砲彈藥刀械管
    制條例等2 罪分別予以減刑為有期徒刑5 月、8 月，並與前
    述偽造有價證券罪所處有期徒刑4 年6 月，經更定應執行刑
    為有期徒刑5 年5 月確定（刑期起算日95年12月12日，指揮
    書執畢日期100 年10月22日）。
  (四)上開(一)、(二)、(三)案件經接續執行後，於96年1 月8 日縮短刑
    期假釋出監，原指揮書執行完畢日期為100 年10月22日，縮
    刑期滿日為100 年8 月27日，故尚未執行完畢。
二、茲檢察官以附表編號2 、3 、4 所示之罪之犯罪時間，在中
    華民國96年04月24日以前，合於減刑條件，聲請減刑，並與
    附表編號1 所示已減得之刑、附表編號5 所示不應減刑之罪
    所處之刑，定其應執行之刑等情。經核尚無不合，爰就附表
    編號2 、3 、4 所示之罪，減刑如附表編號2 、3 、4 所示
    ，並與附表編號1 所示已減得之刑、附表編號5 所示不應減
    刑之罪所處之刑，定其應執行之刑。
三、爰依中華民國96年罪犯減刑條例第2 條第1 項第3 款、第8
    條第1 項、第11條，刑法第51條第5 款，裁定如主文。
中    華    民    國   100    年    8     月    5     日
                  刑事第九庭  法  官  蘇琬能
以上正本證明與原本無異。
如不服本裁定，應於裁定送達後5 日內向本院提出抗告狀。
                              書記官  黃惠鈴
中    華    民    國   100    年    8     月    8     日